【裁判字號】    89,訴,361
【裁判日期】    891221
【裁判案由】    違反藥事法
【裁判全文】
臺灣士林地方法院刑事判決                          八十九年度訴字第三六一號
    公  訴  人  臺灣士林地方法院檢察署檢察官
    被      告  甲○○
    指定辯護人  本院公設辯護人林龍輝
右列被告因違反藥事法等案件，經檢察官提起公訴（八十九年度偵字第二五七○號）
，本院判決如左：
    主  文
甲○○共同連續明知為禁藥，而轉讓，累犯，處有期徒刑捌月。
    事  實
一甲○○曾因違反麻醉藥品管理條例案件，經本院判處有期徒刑四月確定，於民國八
  十五年十月十八日易科罰金執行完畢。詎猶不知悔改，明知化學合成麻醉藥品安非
  他命係經行政院衛生署明令公告禁止之禁藥，不得販賣、供應、調劑、運送、寄藏
  、牙保、轉讓或意圖販賣而陳列。竟與其夫郭武宗（八十九年三月十九日歿）基於
  共同轉讓禁藥安非他命之概括犯意聯絡，自八十四、八十五年間某日起至八十七年
  四月上旬某日止，在臺北縣八里鄉○○路十一之五號三樓住處，共同連續無償轉讓
  禁藥安非他命予丁○○，供其非法施用；復基於同一概括犯意，自八十五年中旬某
  日起至八十七年四月上旬某日止，在上址共同連續轉讓禁藥安非他命予乙○○，供
  其非法施用；又基於上揭同一概括犯意，自八十五年五、六月間某日起至八十七年
  農曆年前後某日止，在上址共同連續轉讓禁藥安非他命予丙○○，供其非法施用（
  丁○○、乙○○、丙○○非法施用安非他命部分，均另案送勒戒處所觀察、勒戒）
  。嗣於八十七年四月二十日晚間六時許，為警持檢察官搜索票在上址查獲。
二案經臺北縣警察局淡水分局報告臺灣士林地方法院檢察署檢察官偵查起訴。
    理  由
一訊據被告固不否認右揭時地轉讓禁藥安非他命予丁○○、乙○○之事實，核與證人
  丁○○（參見本院八十九年十一月十三日訊問筆錄）、乙○○（參見八十七年四月
  二十一日檢察官偵訊筆錄）證述情節大致相符，此部分被告自白與事實相符，應堪
  認定。被告雖矢口否認有何轉讓禁藥安非他命予丙○○之犯行，辯稱：伊不認識丙○○云云，惟查，丙○○於右揭時地將價金交予被告，由被告之夫郭武宗拿安非他
  命予丙○○多次乙節，業據證人丙○○到庭結證屬實（參見本院八十九年十一月二
  十七日訊問筆錄），互核與證人丁○○證述：丙○○亦曾向被告拿安非他命等語相
  符（參見本院八十九年十一月十三日訊問筆錄）。而丁○○、乙○○、李佳新確實
  有連續施用禁藥安非他命，分別經本院裁定送勒戒處所觀察、勒戒之事實，亦有本
  院八十七年度毒聲字第五七三號裁定可查。是被告所辯，顯係卸責之詞，不足採信
  。本件事證已臻明確，被告犯行均堪認定，應依法論科。
二查安非他命業經行政院衛生署迭於六十八年七月七日以衛署藥字第二二一四三三號
  及六十九年十二月八日以衛署藥字第三○一一二四號公告列為不准登記藥品及禁止
  使用在案，復於七十五年七月十一日以衛署藥字第五九七六二七號再申公告禁止使
  用，更於七十九年十月九日以衛署藥字第九○四一四二號公告列為麻醉藥品管理條
  例第二條第四款所規定之化學合成麻醉藥品，於同年十一日生效，但前揭禁藥管理
  之公告並未廢止，此經該署以八十年十二月十六號衛署藥字第九八七一二七號函釋
  在案，是安非他命列為麻醉藥品後仍不失其禁藥之性質。被告行為後，毒品危害防
  制條例業於八十七年五月二十日經總統公布，並自同年月二十二日施行，依該法第
  八條第二項規定轉讓第二級毒品安非他命者，處六月以上五年以下有期徒刑，得併
  科新台幣七十萬元以下罰金，比較新舊法結果，以行為時之舊法即藥事法之法定刑
  較輕，較有利於被告，依刑法第二條第一項但書規定，自應適用藥事法之規定處斷
  。核被告所為，係犯藥事法第八十三條第一項之罪。按藥事法之販賣毒品罪，所謂
  「販賣」，必須行為人主觀上有營利為目的之意思，客觀上又有販入或賣出或二者
  兼而有之行為其構成要件，與民法上買賣之意義不盡相同，按「販」之字義含有「
  買賤賣貴」之意思，倘若行為人主觀上無營取利益之意思，而將自己先前購入之毒
  品，以購入之原價讓售與他人者，因與「販賣」之構成要件不相符合，仍難逕繩以
  販賣之罪（最高法院八十三年度臺上字第五二三七號判決、八十七年臺覆字第四六
  號參照），本件查無積極證據證明被告確實賺取價差，尚難認被告有營利之意圖，
  核與販賣之要件不合，附此敘明。被告與郭武宗就上揭犯行，有犯意聯絡及行為分
  擔，皆為共同正犯。被告轉讓前後非法持有安非他命之低度行為，應為轉讓之高度
  行為吸收，不另論罪。其先後多次轉讓禁藥之犯行，時間緊接，方法相同，觸犯犯
  罪構成要件相同之罪名，顯係基於概括犯意為之，均應依連續犯規定各論以一罪，
  並依法加重其刑。末按曾受有期徒刑之執行完畢或受無期徒刑或有期徒刑之一部執
  行而赦免後，五年內再犯有期徒刑以上之罪者，為累犯，加重其刑至二分之一，為
  刑法第四十七條所明定，而連續行為之終了係在另一犯罪之有期徒刑執行完畢後五
  年以內，自仍無解於累犯之成立（最高法院三十三年上字第一五七七號判例、八十
  六年度臺非字第二一七號判決參照）；查被告曾於因違反麻醉藥品管理條例案件，
  經本院判處有期徒刑四月確定，於八十五年十月十八日易科罰金執行完畢，有卷附
  臺灣高等法院被告全國前案紀錄表可按，其受有期徒刑之執行完畢，五年內再犯本
  件有期徒刑以上之罪，為累犯，依法遞加重其刑。爰審酌被告素行不良，轉讓毒品
  犯行對國民健康危害至鉅，助長不良社會風氣，及其生活狀況、智識程度、轉讓毒
  品時間長短等一切情狀，量處如主文所示之刑。
據上論斷，應依刑事訴訟法第二百九十九條第一項，藥事法第八十三條第一項，刑法
第十一條前段、第二條第一項但書、第二十八條、第五十六條、第四十七條，判決如
主文。
本案經檢察官徐文豪到庭執行職務
中        華        民        國    八十九    年    十二    月  二十一  日
                                  臺灣士林地方法院刑事第四庭
                                              法  官  陳  玉  曆
右正本證明與原本無異。
如不服本判決，應於判決送達後十日內，向本院提出上訴狀。
                                              書記官  陳  鳳  嬌
中        華        民        國    八十九    年    十二    月  二十六  日
附錄本案論罪科刑法條全文。
藥事法第八十三條第一項：
明知為偽藥或禁藥，而販賣、供應、調劑、運送、寄藏、牙保、轉讓或意圖販賣而陳
列者，處五年以下有期徒刑，得併科新台幣十萬元以下罰金。


司法院資訊處製作；財團法人民間司法改革基金會備份。
